【裁判字號】    89,自,350
【裁判日期】    891101
【裁判案由】    公共危險
【裁判全文】
臺灣臺中地方法院刑事判決                          八十九年度自字第三五號
    自  訴  人  鼎久家具有限公司
    代  表  人  丙○○
    被      告  丁○○
右列被告因公共危險案件，經自訴人提起自訴，本院判決如左：
    主  文
丁○○失火燒燬現有人所在之建築物，處拘役肆拾日，如易科罰金，以參佰元折算壹
日。
    事  實
一、丁○○承攬鼎久家具有限公司（下稱鼎久公司）所有設於台中市○○路龍洋巷二
    九之十號對面未編門牌號碼，供該公司辦公使用之鐵架鐵皮之建築物（屬現有人
    所在之建築物）之電焊工程，其於民國（下同）八十九年二月十九日上午九時多
    左右，前往該處施工時，應注意該處堆置大量之易燃物，在作點焊迴路測試時，
    應採取必要之防護措施，以免因迴路測試時所產生之火花，引燃附近之易燃物，
    起火燃燒而釀成火災，而依當時之情形，丁○○並無不能注意之情形，竟疏於注
    意，未施作任何防護之措施即施作點焊迴路測試，後因廠房鐵架金屬迴路接觸不
    良或有間隙，而產生火花，並引燃噴漆室牆面附著油漆微粒易燃物，而延燒至整
    個廠房，造成廠房大火，致使廠房西半側屋簷金屬靠前牆處燃燒扭曲嚴重、屋簷
    鐵皮由東向西側燒塌傾斜、廠房內之機器、貨車等遭燒燬。
二、案經鼎久公司提起自訴。
    理  由
一、訊據被告丁○○對於右揭火災發生之時其有在現場，及火災發生前曾施作點焊迴
    路測試完成等情固坦承不諱，惟矢口否認有何失火犯行，並辯稱：伊於火災發生
    之時，係在該廠房外與自訴人公司之股東詹昭旺談話，係突然聽到裡面喊失火，
    至於發生之原因，伊並不清楚云云；經查：設於台中市○○路龍洋巷二九之十號
    對面未編門牌號碼，自訴人所有且供其辦公使用之鐵架鐵皮之建築物，確於八十
    九年二月十九日上午九時多發生火災，並燒燬該廠房及其內之機器、貨車等情，
    為兩造所自承，並有照片四張、台中市消防局火災原因調查報告書影本一冊、租
    賃契約書影本一件在卷可資佐證，復經證人乙○○、甲○○、戊○○、己○○、
    詹昭旺到庭證述無訛，應屬無疑；再者，本件火災發生之前，被告在前開廠房內
    施工，後即產生火花並往下方掉落，並引燃下方之噴漆室，因以滅火器滅火無效
    而延燒整個廠房等情，業據在場證人乙○○、甲○○、戊○○、己○○到庭證述
    明確，證人詹昭旺復到庭否認火災發生時其與被告在該廠房外談話等語，又本件
    火災經由臺中市消防局派員會同被告勘查現場概況及燃燒後之狀況，綜合研判起
    火處應係該廠房西側廠房噴漆室前牆東邊鐵架牆柱上段附近，而起火原因為點焊
    測試時，廠房金屬迴路接觸不良或有間隙造成火花，引燃噴漆室牆面附著油漆微
    粒易燃物，而蔓延廠房大火之可能性較大，此有台中市消防局八十九年三月三十
    日八九消調字第二０三八號函所附台中市消防局火災原因調查報告書一冊附卷可
    稽，自堪採信。足見本件火災之發生原因，確係因被告施件點焊測試所產生之火
    花，不慎掉落所致，被告前開所辯，火災發生之原因與其無涉云云，顯與事實不
    符，自不足採信。按被告既自承其知作點焊迴路測試時，會產生火花等語（見本
    院八十九年十月十一日審判筆錄），自應注意該處附近噴漆室牆面附著油漆微粒
    易燃物，施作點焊迴路測試所產生火花掉落，極易引燃，而依被告之經驗，及當
    時現場環境等客觀情形，並無不能注意之情形，竟均疏未注意，於施作點焊測試
    時，掉落火花，致引燃該處附近之噴漆室牆面附著油漆微粒易燃物，而延燒至整
    個廠房，造成廠房大火，使廠房西半側屋簷金屬靠前牆處燃燒扭曲嚴重、屋簷鐵
    皮由東向西側燒塌傾斜、廠房內之機器、貨車等遭燒燬，被告之行為有過失，應
    甚明顯。又本件火災係因被告點焊測試時產生火花掉落所引起，是被告之過失行
    為，與火災之發生結果間，有相當之因果關係，亦屬明確。本件事證明確，被告
    之右開失火犯行，已足以證明。
二、按上開設於台中市○○路龍洋巷二九之十號對面未編門牌號碼之鐵架鐵皮建築物
    ，係供自訴人辦公使用之建築物，且失火當時尚有自訴人公司之員工在場工作等
    情，為兩造所自承外，並經證人乙○○、甲○○、戊○○、己○○、詹昭旺到庭
    證述無訛，故該建築物是屬現有人所在之建築物，應屬無疑。是核被告所為，係
    犯刑法第一百七十三條第二項之失火燒燬現有人所在之建築物罪。爰審酌被告之
    品行、過失之程度、所造成之損害程度及其犯罪後之態度等一切情狀，量處如主
    文所示之刑，並均諭知易科罰金之折算標準。
據上論斷，應依刑事訴訟法第三百四十三條、第二百九十九條第一項前段，刑法第一
百七十三條第二項、第四十一條，罰金罰鍰提高標準條例第一條前段、第二條，判決
如主文。
中    華    民    國      八十九      年      十一      月      一      日
                                        法  官    李  國  增
右正本證明與原本無異。
如不服本判決，應於送達後十日內向本院提出上訴狀（須附繕本），上訴於台灣高等
法院台中分院。
                                        書記官
中    華    民    國      八十九      年      十一      月      一      日
附錄法條：
刑法第一百七十三條：
第一項：放火燒燬現供人使用之住宅或現有人所在之建築物、礦坑、火車、電車或其
        他供水、陸、空公眾運輸之舟、車、航空機者，處無期徒刑或七年以上有期
        徒刑。
第二項：失火燒燬前項之物者，處一年以下有期徒刑、拘役或五百元以下罰金。
第三項：第一項之未遂犯，罰之。
第四項：預備犯第一項之罪者，處一年以下有期徒刑、拘役或三百元以下罰金。


司法院資訊處製作；財團法人民間司法改革基金會備份。
